【裁判字號】    94,訴,1264
【裁判日期】    950424
【裁判案由】    毒品危害防制條例
【裁判全文】
臺灣臺北地方法院刑事判決              94年度訴字第1264號
公  訴  人  臺灣臺北地方法院檢察署檢察官
被      告  甲○○
上列被告因違反毒品危害防制條例案件，經檢察官提起公訴（九
十四年度毒偵字第二一八二號），及移送併辦 (臺灣士林地方法
院檢察署九十四年度毒偵字第一七九五號、臺灣臺北地方法院檢
察署九十四年度毒偵字第四○一四號)，經被告於準備程序中就
被訴事實為有罪之陳述，本院合議庭裁定以簡式審判程序審理，
判決如下：
    主  文
甲○○連續施用第一級毒品，累犯，處有期徒刑壹年，扣案之第
一級毒品海洛因貳包（合計淨重零點壹玖公克），沒收銷燬之，
包裝前開海洛因之空包裝貳只（合計重零點參伍公克）及注射針
筒參支，均沒收。
    事  實
一、甲○○前於民國八十七年間曾因違反毒品危害防制條例案件
    ，經臺灣高等法院判決免刑確定，復於八十八年間因分別施
    用第一、二級毒品案件，經本院八十八年毒聲字第五七一號
    裁定送觀察、勒戒，因認有繼續施用毒品之傾向，再經本院
    八十八年毒聲字第五七一號裁定令入戒治處所施以強制戒治
    ，並就其施用第一、二級毒品之部分以本院八十八年訴字第
    三八九號判決各判處有期徒刑七月及五月確定，嗣於八十八
    年四月十三日入戒治處所執行強制戒治，並於同年九月二日
    經本院八十八年度毒聲字第五七一號裁定停止戒治，於同年
    十月十一日停止戒治出所，惟因幫助施用第二級毒品及轉讓
    第一級毒品案件，經本院以八十九年度毒聲字第十二號裁定
    撤銷上開停止戒治，並經本院以八十九年度訴緝字第一三○
    號判決判處有期徒刑五月及一年二月確定；復因違反槍砲彈
    藥刀械管制條例案件，再經臺灣高等法院臺中分院以八十九
    年度上更一字第三七三號判決判處有期徒刑一年，併科罰金
    二十萬元，嗣並就上開各罪定其應執行刑為有期徒刑三年，
    而於八十九年八月十一日入戒治所執行先前之強制戒治，並
    於同年十二月三十一日執行期滿後入監執行有期徒刑三年，
    經折抵羈押期間三十八日，於九十一年九月十三日因縮短刑
    期假釋出監，而於九十三年五月五日縮刑期滿未經撤銷假釋
    而執行完畢。詎仍不知悔改，復基於施用第一級毒品海洛因
    之概括犯意，於強制戒治執行完畢釋放後之五年內，自九十
    四年五月五日起至九十五年二月底止，在臺北市中山區○○
    ○路○段一三五巷二十七號住處及臺北市康寧醫院停車場內
    之廁所等處，以將海洛因加水稀釋置於針筒內注射或將海洛
    因摻入香菸內吸食之方式，連續施用第一級毒品海洛因多次
    ，嗣先後於：（1）九十四年五月六日上午七時五十分，在
    臺北市○○區○○街十九號前為警查獲，並扣得其所有供施
    用之第一級毒品海洛因一包（淨重零點七公克，空包裝重零
    點一八公克）及注射針筒二支。（2）於九十四年八月十七
    日下午十一時五分許，在臺北市○○區○○路三段七十五巷
    口為警查獲，扣得其所有供施用之第一級毒品海洛因一包（
    淨重零點一二公克，包裝重零點一七公克）及之針筒一支（
    3 ）於九十四年八月十九日、同年九月十六日、同年十月十
    三日及同年十一月四日，至臺北市政府警察局中山分局接受
    員警採尿送驗，鑑驗結果均呈嗎啡陽性反應而查獲。
二、案經台北市政府警察局大同分局報請臺灣士林地方法院檢察
    署呈請臺灣高等法院檢察署核轉臺灣臺北地方法院檢察署檢
    察官偵查起訴，及台北市政府警察局中山分局、內湖分局分
    別報請臺灣臺北地方法院檢察署檢察官、臺灣士林地方法院
    檢察官偵查移送併辦。
    理  由
一、上揭事實，業據被告甲○○於本院審理時坦承不諱，且其先
    後於上開時地為警查獲後，及自行至警局接受採尿，經警採
    集其尿液送驗結果，均呈嗎啡陽性反應，有台灣檢驗科技股
    份有限公司九十四年五月十一日、同年八月二十六日濫用藥
    物尿液檢驗報告，臺灣尖端先進生技醫藥股份有限公司於九
    十四年八月二十四日、同年九月二十三日、同年十月十三日
    及同年十一月十一日所出具之濫用藥物檢驗報告各一紙在卷
    可稽（見九十四年毒偵字第一○八六號卷第五十五頁、九十
    四年毒偵字第一七九五號卷第五十三頁、九十四年毒偵字第
    四○一四號卷第十二、十四、十六、十八頁）。又被告於九
    十四年五月六日為警查扣之白粉一包（淨重零點零七公克，
    空包裝重零點一八公克），及九十四年八月十七日扣案之白
    粉一包（淨重零點一二公克，空包裝重零點一七公克），分
    別經送法務部調查局鑑定結果，均含有海洛因之成份（淨重
    合計零點一九公克、空包裝合計重零點三五公克），此分別
    有該局九十四年七月五日所出具之調科壹字第○四○○○三
    八六一號、同年十一月二十二日所出具之調科壹字第○四○
    ○○三九九○號鑑定通知書各一紙附卷可考（見九十四年毒
    偵字第一○八六號卷第七十四頁及本院九十四年訴字第一二
    六四號卷），此外，復有注射針筒三支扣案可資佐證，足認
    被告前揭出於任意性之自白與事實相符，堪以採信。再被告
    前於八十八年間因分別施用第一、二級毒品案件，經本院八
    十八年毒聲字第五七一號裁定送觀察、勒戒，因認有繼續施
    用毒品之傾向，再經本院八十八年毒聲字第五七一號裁定令
    入戒治處所施以強制戒治，於八十八年四月十三日入戒治處
    所執行強制戒治，並於同年九月二日經本院八十八年度毒聲
    字第五七一號裁定停止戒治，於同年十月十一日停止戒治出
    所，惟因幫助施用第二級毒品及轉讓第一級毒品案件，經本
    院以八十九年度毒聲字第十二號裁定撤銷上開停止戒治，於
    八十九年八月十一日入戒治所執行強制戒治，於同年十二月
    三十一日戒治期滿執行完畢，有臺灣高等法院被告前案紀錄
    表在卷可稽，其於前揭強制戒治處分執行完畢釋放後五年內
    再犯本件施用第一級毒品之罪，事證明確，應依法論科。
二、按海洛因係屬毒品危害防制條例第二條第二項第一款所規定
    之第一級毒品，是核被告所為，係犯毒品危害防制條例第十
    條第一項之施用第一級毒品罪。其施用前後持有第一級毒品
    海洛因之低度行為，為其施用之高度行為所吸收，不另論罪
    。被告先後多次犯行，時間緊接，觸犯構成要件相同之罪名
    ，顯係基於概括之犯意反覆為之，為連續犯，依刑法第五十
    六條之規定，應以一罪論，並加重其刑。又檢察官雖僅就被
    告於九十四年五月五日晚間八時三十分許，在其前揭住處施
    用第一級毒品海洛因之犯行起訴，惟因其餘之犯行與已起訴
    之部分有連續犯之裁判上一罪關係，且經檢察官於本院審理
    時當庭擴張此部分之犯罪事實，本院自得併予審理。又查被
    告前於八十八年間因施用第一、二級毒品案件，經以本院八
    十八年訴字第三八九號各判處有期徒刑七月及五月確定，復
    因幫助施用第二級毒品及轉讓第一級毒品案件，經本院八十
    九年度訴緝字第一三○號判決判處有期徒刑五月及一年二月
    確定；又因違反槍砲彈藥刀械管制條例案件，經臺灣高等法
    院臺中分院以八十九年上更一字第三七三號判決判處有期徒
    刑一年，併科罰金二十萬元，上開各罪定其應執行刑為有期
    徒刑三年，於九十一年九月十三日因縮短刑期假釋出監，而
    於九十三年五月五日縮刑期滿未經撤銷假釋而執行完畢，有
    前揭臺灣高等法院被告前案紀錄表附卷可按，其於有期徒刑
    執行完畢後五年內再犯本件有期徒刑以上之罪，為累犯，依
    法加重其刑，並遞加重之。本院審酌被告有如事實欄所載之
    施用毒品前科，有臺灣高等法院被告前案紀錄表可稽，經觀
    察勒戒、強制戒治及刑之執行後，竟不知悔悟，未能戒除毒
    癮，戕害一己之身體健康甚鉅，惟犯後尚能坦承犯行、態度
    堪稱良好，且所生之危害係屬藥物自殘，尚未嚴重破壞社會
    秩序及侵害他人權益，暨其素行、犯罪之動機、目的、手段
    、施用毒品之期間等一切情狀，認檢察官求處有期徒刑一年
    四月，尚嫌略重，爰量處如主文所示之刑，以示懲儆。扣案
    之第一級毒品海洛因二包（合計淨重零點一九公克），為查
    獲之毒品，應依毒品危害防制條例第十八條第一項前段之規
    定宣告沒收銷燬之。另包裝前揭海洛因之空包裝袋二只（合
    計重零點三五公克）及注射針筒三支，為被告所有供犯罪所
    用之物，業據其供陳在卷，爰依刑法第三十八條第一項第二
    款之規定宣告沒收。
據上論斷，應依刑事訴訟法第二百七十三條之一第一項、第二百
九十九條第一項前段，毒品危害防制條例第十條第一項，第十八
條第一項前段，刑法第十一條前段、第五十六條、第四十七條、
、第三十八條第一項第二款，判決如主文。
本案經檢察官陳淑雲到庭執行職務
中    華    民    國    95    年    4     月    24    日
                  刑事第五庭    法  官  李宜娟
以上正本證明與原本無異。
如不服本判決，應於判決送達後10日內向本院提出上訴狀。
                                書記官  游秀珠
中    華    民    國    95    年    5     月    1     日
附錄本案論罪科刑法條：
毒品危害防制條例第10條
施用第一級毒品者，處 6 月以上 5 年以下有期徒刑。
施用第二級毒品者，處 3 年以下有期徒刑。


司法院資訊處製作；財團法人民間司法改革基金會備份。
